【裁判字號】    95,上易,467
【裁判日期】    950517
【裁判案由】    竊盜
【裁判全文】
臺灣高等法院臺中分院刑事判決         95年度上易字第467號
上  訴  人
即  被  告  乙○○○
選任辯護人  熊賢祺律師
上列上訴人因竊盜案件，不服臺灣彰化地方法院中華民國95年1
月26日第一審判決（94年度易字第1444號，起訴案號：臺灣彰化
地方法院檢察署94年度偵字第5386號及臺灣雲林地方法院檢察署
94年度偵字第5186號移送併辦），提起上訴，本院判決如下：
    主  文
上訴駁回。
    事實及理由
一、本案經本院審理結果，認第一審判決認事用法及量刑均無不
    當，應予維持，並引用第一審判決書記載之事實、證據及理
    由（如附件） 。
二、上訴人即被告乙○○○上訴意旨略以：只有二人參與竊盜之
    行為，王永巡有載我們去，但是他不知道我們要去行竊云云
    。
三、惟經查被告乙○○○於原審法院審理時亦自承王永巡知情，
    他載我們去廟的時候我們下車時有說我們要去找人拿錢，他
    有看到我拿皮包下車，他應該知道，中途他就去修車，說等
    一下才來載我們；皮包是我的沒有珊珊這個人，是王永巡自
    己說的，王永巡知道我以前有以此種方式偷錢，當天我要王
    永巡載我們到廟裡去拿錢，他應該知道我們也要以此方式偷
    錢；（見原審卷第七十一頁）另於審判期日時對於審判長訊
    問：你們是否有於94年7月8日14時許，由王永巡駕車搭載你
    們前往彰化縣社頭鄉湳底村湳底巷6之14號「慶安寺」，由
    湯宗衡負責在外把風，你以自製之雙面膠釣具垂入寺內香油
    錢箱內竊取香油錢新台幣1960元？是否待你二人得手後，並
    將該竊得之贓款放入皮包中欲走出寺外時，恰為「慶安寺」
    之管理員丙○○發現而報警當場查獲，並扣得雙面膠釣具6
    個、贓款1960元及裝有前述工具、贓款之皮包1只？均直承
    不諱（見原審卷第七十六頁背面）。又按被告以外之人（包
    括證人、鑑定人、告訴人、被害人及共同被告等）於審判外
    之陳述雖不符刑事訴訟法第159條之1至之4等四條之規定，
    而經當事人於審判程序同意作為證據，法院審酌該言詞陳述
    或書面陳述作成時之情況，認為適當者，亦得為證據；當事
    人、代理人或辯護人於法院調查證據時，知有刑事訴訟法第
    159條第1項不得為證據之情形，而未於言詞辯論終結前聲明
    異議者，視為有前項之同意，同法第159條之5定有明文。立
    法意旨在於傳聞證據未經當事人之反對詰問予以核實，原則
    上先予排除。惟若當事人已放棄反對詰問權，於審判程序中
    表明同意該等傳聞證據可作為證據；或於言詞辯論終結前未
    聲明異議，基於尊重當事人對傳聞證據之處分權，及證據資
    料愈豐富，愈有助於真實發見之理念，且強化言詞辯論主義
    ，使訴訟程序得以順暢進行，上開傳聞證據亦均具有證據能
    力。而同案被告湯宗衡於警訊時亦自承係由王永巡開車載伊
    與乙○○○到慶安寺行竊，另同案被告王永巡於警訊及偵查
    時亦自承載同湯宗衡、乙○○○二人到慶安寺由其二人下車
    、事後再以電話連絡接應等語，而對於其二之證言於言詞辯
    論終結前均未聲明異議，依照前揭說明，自有證據能力。而
    其二人之證言核與被告乙○○○於原審之自白相符，並有扣
    案之黏錢板六組及黑色背包一個可資佐證，罪證明確，原審
    法院因而適用依刑事訴訟法第二百七十三條之一第一項、第
    二百九十九條第一項前段、第三百十條之二、第四百五十四
    條第一項，刑法第二十八條、第五十六條、第三百二十一條
    第一項第四款、第四十七條、第三十八條第一項第二款之規
    定量處有期徒刑拾月，扣案之黏錢板陸組及黑色背包壹個均
    沒收，認事用法核無不合，被告上意旨以只有二人參與行竊
    據以指摘原判決不當，為無理由，應予駁回。
四、據上論斷，應依刑事訴訟法第三百七十三條、第三百六十八
    條，判決如主文。
本案經檢察官丁○○到庭執行職務。
中    華    民    國    95    年    5    月    17     日
               刑事第四庭  審判長法  官  洪  耀  宗
                                 法  官  江  德  千
                                 法  官  劉  登  俊
上列正本證明與原本無異。
不得上訴。
                                 書記官  茆  亞  民
中    華    民    國    95    年    5     月    18    日
附件
臺灣彰化地方法院刑事判決              94年度易字第1444號
公  訴  人  臺灣彰化地方法院檢察署檢察官
被      告  乙○○○   女  26歲（民國○○年○月○日生）
                       身分證統一編號：Ｚ000000000號
                       住雲林縣元長鄉○○村○○路39號
上列被告因竊盜案件，經檢察官提起公訴（九十四年度偵字第五
三八六號），暨移送併案審理（九十四年度偵字第五一八六號）
，被告於本院行準備程序時，就被訴事實均為有罪之陳述，經
審判長告知被告簡式審判程序之旨，並聽取公訴人及被告之意見
後，本院合議庭認有刑事訴訟法第二百七十三條之一第一項之情
形，裁定改由受命法官獨任行簡式審判程序，判決如下：
        主  文
乙○○○連續結夥三人以上竊盜，累犯，處有期徒刑拾月。扣案
之黏錢板陸組及黑色背包壹個均沒收。
    犯 罪 事 實 及 理 由
一、本件犯罪事實為：乙○○○前於民國八十九年間，因竊盜案
    件，經臺灣雲林地方法院判處有期徒刑七月，緩刑五年確定
    ；又於九十二年間，再因竊盜案件，經臺灣雲林地方法院判
    處有期徒刑二月確定，於九十二年十二月十二日以易科罰金
    執行完畢，而其前開緩刑之宣告亦因而經裁定撤銷，令入監
    所執行，甫於九十四年一月十五日縮短刑期執行完畢。詎其
    猶不知悔改，復基於意圖為自己不法所有之概括犯意：（1
    ）先於九十四年七月八日十四時許，夥同與其具有共同犯意
    聯絡之湯宗衡（通緝中，待到案後另行審結）及王永巡（通
    緝中，另由檢察官偵辦）一同至設於彰化縣社頭鄉湳底村湳
    底巷六之十四號之「慶安寺」前，由王永巡負責開車接應，
    湯宗衡負責在外把風，乙○○○則進入寺內，趁無人注意之
    際，持其以壓克力板黏貼硬幣、雙面膠及棉繩所製成之黏錢
    板，擲入功德箱內，黏貼功德箱內現金之方式，共同竊取新
    臺幣（下同）一千九百六十元。嗣因慶安寺之管理人員丙○
    ○察覺湯宗衡及乙○○○形跡可疑，報警處理，而當場查獲
    已得手正欲離去之湯宗衡及乙○○○，並於乙○○○所有之
    黑色背包內扣得其等所竊得之現金一千九百六十元，及乙○
    ○○所有，已供行竊所用之黏錢板六組，因而循線查悉上情
    ，王永巡則趁隙逃逸。（2）復 於同年十二月六日下午一時
    許，乙○○○自行至設於雲林縣虎尾鎮垺內里二二五之十六
    號之土地公廟內，趁無人注意之際，徒手竊取置放於功德箱
    旁水桶內之現金一千元，得手後正欲離去時，適為巡邏員警
    發覺而當場查獲。
二、上揭犯罪事實有以下證據可資證明： (1)被告乙○○○於本
    院行準備程序與審理時之自白； (2)證人即被害人丙○○及
    甲○○分別於警、偵訊中之證述； (3)贓物認領保管單二紙
    、照片四幀及扣案之黏錢板六組及黑色背包一個可資佐證，
    被告之自白應與事實相符，洵堪採信。從而，本件事證已臻
    明確，被告上開犯行堪予認定。
三、應依刑事訴訟法第二百七十三條之一第一項、第二百九十九
    條第一項前段、第三百十條之二、第四百五十四條第一項，
    刑法第二十八條、第五十六條、第三百二十一條第一項第四
    款、第四十七條、第三十八條第一項第二款，判決如主文。
四、如不服本判決，得於判決書送達之翌日起十日內，以書狀敘
    述理由（須附繕本），向本院提出上訴。
中    華    民    國    95    年    1     月    26    日
                  刑事第一庭          法  官  簡璽容
如不服本判決，應於判決送達後十日內向本院提出上訴狀 (須附
繕本)。
告訴人或被害人對於判決如有不服具備理由請求檢察官上訴者，
其上訴期間之計算係以檢察官收受判決正本之日期為準。
中華民國刑法第321條
犯竊盜罪而有左列情形之一者，處6 月以上、5 年以下有期徒刑
：
一  於夜間侵入住宅或有人居住之建築物、船艦或隱匿其內而犯
    之者。
二  毀越門扇、牆垣或其他安全設備而犯之者。
三  攜帶兇器而犯之者。
四  結夥三人以上而犯之者。
五  乘火災、水災或其他災害之際而犯之者。
六  在車站或埠頭而犯之者。
前項之未遂犯罰之。


司法院資訊處製作；財團法人民間司法改革基金會備份。
